【裁判字號】    92,簡上,750
【裁判日期】    921125
【裁判案由】    詐欺
【裁判全文】
臺灣高雄地方法院刑事判決                        九十二年度簡上字第七五Ｏ號
    上  訴  人  乙○○
    即  被  告
右上訴人因詐欺案件，不服台灣高雄地方法院九十二年度簡字第四五七一號，中華民
國九十二年十一月二十五日第一審判決（聲請簡易判決處刑案號：九十二年度偵字第
一九六九九號），提起上訴，本院管轄之第二審合議庭判決如左：
    主  文
上訴駁回。
    事實及理由
一、本案經本院審理結果，認第一審判決認事用法及量刑均無不當，應予維持，並引
    用第一審判決書記載之事實、證據及理由。（含檢察官聲請簡易判決處刑書）
二、被告上訴意旨雖仍辯稱：伊當時缺錢，故開設銀行帳戶後，就以新台幣五百元代
    價將銀行帳戶存摺及提款卡等，賣予綽號「王先生」之人，伊不知道他會拿去犯
    罪云云。惟查，一般人至銀行申請開立帳戶，其目的不外乎利用銀行帳戶作存、
    提款、轉帳等財產之金錢支配處分，故對於銀行發給之存摺、印章、金融卡、密
    碼、語音查詢轉帳密碼等資料，無不妥為保存，以防遺失或被盜用，損及個人財
    產權益，並遭濫用為財產犯罪之工具，且個人存摺與存戶印鑑章、提款卡結合，
    專有性甚高，更非一般自由流通使用之物，縱需交他人使用，亦必基於信賴關係
    或特殊事由，自不可能隨意交予完全不相識之人任意使用，又以現在銀行開戶手
    續之簡便，需用者儘可自行申請，是苟有不熟識之人欲借用存摺使用，並甘願支
    付代價而利用他人銀行帳戶供資金流通，一般人本於生活經驗及認識，足以懷疑
    需用者，係基於隱瞞資金流向或行為人之身份之不法目的，與利用他人之銀行該
    等帳戶為犯罪工具有關。按刑法上之故意，可分為直接故意與不確定故意（間接
    故意），所謂「不確定故意」，係指行為人對於構成犯罪之事實，預見其發生而
    其發生並不違背其本意者，刑法第十三條第二項定有明文。本案被告係成年人，
    應具備一般社會常識，自應知悉金融機構帳戶係個人理財之重要工具，且關係個
    人財產、信用之表徵，不能隨意交予陌生人使用，且近來社會上時有聞利用不實
    之貸款廣告，而詐取財物之犯罪類型層出不窮，該等犯罪多數均係利用人頭帳戶
    作為出入帳戶，並經媒體廣為披載，被告係有正常辨識能力之人，對於他人會持
    其所提供之銀行帳戶犯罪應有所預知，其竟將其所開立之帳戶供人使用，對於他
    人持用犯罪之事實，自無不知之理，且所謂「王先生」確係利用被告交付如附表
    所示帳戶作為犯罪之款項出入帳戶，足見被告有幫助「王先生」利用其帳戶犯罪
    之不確定故意，應無疑義，被告主觀上有幫助詐欺之故意甚明。至於量刑部分，
    原審判決已審酌被告係屬幫助犯，犯罪情節較輕，被害人蔡吳素玉所生損害亦不
    多，且被告並無犯罪前科，及刑法第五十七條所列各款情形予以量刑，是其量刑
    尚屬妥適，被告辯稱原審量刑過重云云，亦無理由。綜上所述，被告上訴意旨請
    求撤銷原判決，為無理由，應予駁回。
據上論斷，應依刑事訴訟法第四百五十五條之一第三項、第三百六十八條、第三百七
十三條，判決如主文。
本案經檢察官甲○○到庭執行職務。
中       華       民      國       九十三    年    一     月    十六    日
                                     臺灣高雄地方法院刑事第十四庭
                                               審判長法  官   李淑惠
                                                     法  官   黃呈熹
                                                     法  官 呂憲雄
右正本證明與原本無異。
不得上訴。
                                                    書記官    羅宗賢
中    華    民    國      九十三      年      一      月      十六      日
附件：
臺灣高雄地方法院刑事簡易判決                    九十二年度簡字第四五七一號
    聲  請  人  臺灣高雄地方法院檢察署檢察官
    被      告  乙○○  男  三十六歲（民國○○○年○月○日生）
                        住高雄市○鎮區鎮○里鎮○路一０八巷六號
                        身分證統一編號：Ｔ一二一一九九九號
右列被告因詐欺案件，經檢察官聲請簡易判決處刑（九十二年度偵字第一九六九九號
），本院判決如左：
    主  文
乙○○幫助意圖為自己不法之所有，以詐術使人將本人之物交付，處拘役伍拾玖日，
如易科罰金，以佰元折算壹日。
    事實及理由
一、本件事實及證據，均引用檢察官聲請簡易判決處刑書之記載（如附件）。
二、核被告所為，係犯刑法第三百三十九條第一項詐欺取財罪之幫助犯，爰依刑法第
    三十條第二項之規定按正犯之刑減輕之。審酌被告犯罪之動機、目的、手段、所
    生之危害及幫助犯罪之情節尚輕，被害人蔡吳素玉損失之金額不多，及被告並無
    前科，此有臺灣高等法院被告全國前案紀錄表、被告刑案資料查註紀錄表各一份
    在卷足憑等一切情狀，爰量處如主文所示之刑，並諭知易科罰金之折算標準，以
    示懲儆。
三、據上論斷，應依刑事訴訟法第四百四十九條第一項前段、第三項、第四百五十四
    條第二項，刑法第三十條第、第三百三十九條第一項、第四十一條第一項前段，
    罰金罰鍰提高標準條例第一條前段、第二條，判決如主文。
中      華      民      國      九十二      年      十一  月    二十五  日
                                  臺灣高雄地方法院高雄簡易庭
                                      法  官    林靜梅
右正本證明與原本無異。
如不服本判決，得於判決書送達之翌日起十日內，以書狀敘述理由，向本庭提出上訴。
                                      書記官    洪生輝
中    華    民    國      九十二      年      十一      月      二十七  日
【附錄本判決論罪法條】
中華民國刑法第三百三十九條
意圖為自己或第三人不法之所有，以詐術使人將本人或第三人之物交付者，處五年以
下有期徒刑、拘役或科或併科一千元以下罰金。


司法院資訊處製作；財團法人民間司法改革基金會備份。
